# 陈大师，政府补助

提问人：q0409 时间：2010-07-20 17:26:07
公司与高新技术企业服务中心签订了 创新专项资金科技成果转化为项目的合同，资助项目为XXX数字公告信息平台，公司出资一部分资金，服务中心出资一部分资金， 服务中心在合同生效后拨付50%资金，第二次拨付待项目验收后，验收合格在进行拨付，验收不合格停拨剩余余额，由于项目跨度在一年以上， 请教：企业在收到第一笔拨付资金如何让进行账务处理，贷记：营业外收入，还是贷记：递延收益 若是递延收益何时在转入营业外入。收到第二笔资金时又将如何进行账务处理较合适？

回答人：chenyiwei
这类问题的一般思路是：
1 、确定是资本性投入还是政府补助。创新基金不属于资本性投入，而是属于《企业财务通则》第二十条中所指的“贷款贴息、专项经费补助”，所以应当适用政府补助会计准则，而不是作为资本公积处理。 2 、考虑是否符合政府补助准则规定的政府补助确认条件，即，企业是否可以满足政府补助所附条件，并且可以收到政府补助（根据指南，对于此类补助，应当以实际收到为标志进行确认）。
3 、假定可以满足政府补助的确认条件，则进一步考虑是属于与资产相关的补助还是与收益相关的补助。从你说的情况较难判断这一点，因为这与相关的研发支出是否已经根据无形资产准则予以资本化有关。如果相关研发支出予以资本化形成无形资产的，则属于与资产相关的政府补助；反之，则属于与收益相关的政府补助。 4 、无论是与收益相关的还是与资产相关的政府补助，在收到时由于研发过程尚未完成，一般暂挂负债项目处理（专项应付款或其他应付款）。随着研发支出的陆续发生，与收益相关的补助应当随着相关研发支出计入费用的进度，相应按比例或者同金额结转营业外收入；与资产相关的政府补助应当在相关无形资产达到预定可使用状态后结转递延收益，在无形资产的摊销年限内摊销计入营业外收入。